臺灣彰化地方法院刑事判決　　　　　　　100年度易字第810號
公　訴　人　臺灣彰化地方法院檢察署檢察官
被　　　告　張宜弘
上列被告因竊盜案件，經檢察官提起公訴（100年度偵緝字第344
、345、346、347、348號），本院判決如下：
    主  文
張宜弘竊盜，累犯，處有期徒刑月；又竊盜，累犯，處有期徒
刑月；又竊盜，累犯，處有期徒刑月；又竊盜，累犯，處有
期徒刑月；又竊盜，累犯，處有期徒刑月；又竊盜，累犯，
處有期徒刑月；又攜帶兇器竊盜，累犯，處有期徒刑捌月，扣
案之扳手壹支沒收；又攜帶兇器竊盜，累犯，處有期徒刑玖月，
扣案之老虎鉗剪壹支沒收。應執行有期徒刑貳年陸月，扣案之扳
手、老虎鉗剪各壹支沒收。
    事  實
一張宜弘曾因違反毒品危害防制條例案件，經本院以95年度訴字
  第1675號判決處有期徒刑10月確定，再因竊盜案件，經本院以
  96年度易字第489號判決處有期徒刑1年確定，兩案由本院以97
  年度聲減更字第2號裁定減刑並定應執行刑有期徒刑1年確定；
  復因違反毒品危害防制條例案件，經本院以96年度訴字第1083
  號判決處有期徒刑7月確定，與前開案件接續執行，於民國97
  年11月6日縮刑期滿執行完畢。
二詎張宜弘猶不知悔改，竟又實行下列竊盜行為：
  (一)張宜弘意圖為自己不法之所有，於99年1月24日上午6時40分
    許，騎乘機車前往彰化縣彰化市○○路○段283號滄田重機企
    業有限公司，徒手竊取陳滄田所有之重機用電池4顆〔價值
    約新臺幣（下同）5,000元〕，得手後變賣予不知名之資源
    回收業者，得款400元。嗣經警調閱路口監視器影像資料，
    始悉上情。
  (二)張宜弘意圖為自己不法之所有，於99年2月初即農曆過年前
    某日上午7時許，騎乘機車前往彰化縣彰化市○○路○段285
    號工廠旁空地，徒手竊取莊鴻洲所有之挖土機鐵履帶1批（
    重約50公斤，價值不詳），得手後變賣予不知名之資源回收
    業者，得款400元。張宜弘於99年3月4日下午5時42分許，犯
    行未被發覺前，主動在彰化縣警察局刑事警察大隊，向有輔
    助偵查權之偵查佐周朝烽陳明係犯罪人，自首接受裁判，始
    悉上情。
  (三)張宜弘意圖為自己不法之所有，於99年2月3日下午3時許，
    騎乘機車前往彰化縣和美鎮○○里○○路編號中圍幹16X10X
    6G3936GE70號電線桿對面，徒手竊取彰化縣和美鎮鎮公所所
    有之水溝鐵板1面（價值約500元），得手後變賣予不知名之
    資源回收業者，得款130元。張宜弘於99年3月19日下午5時
    23分許，犯行未被發覺前，主動在彰化縣警察局和美分局嘉
    犁派出所，向有輔助偵查權之警員林政宏陳明係犯罪人，自
    首接受裁判，始悉上情。
  (四)張宜弘意圖為自己不法之所有，於99年2月6日下午2時許，
    騎乘機車前往彰化縣和美鎮○○路395號旁工廠後方，徒手
    竊取王樹銘所有之馬達1顆及鋁製大臉盆6只（價值約4,000
    元），得手後變賣予不知名之資源回收業者，得款350元。
    張宜弘於99年3月19日下午5時23分許，犯行未被發覺前，主
    動在彰化縣警察局和美分局嘉犁派出所，向有輔助偵查權之
    警員林政宏陳明係犯罪人，自首接受裁判，始悉上情。
  (五)張宜弘意圖為自己不法之所有，於99年2月9日上午7時許，
    騎乘機車前往彰化縣彰化市○○路99巷39號後方空地，徒手
    竊取許清山所有之車用電池2顆（新品價值約8,000元），得
    手後變賣予不知名之資源回收業者，得款約600元。張宜弘
    於99年3月19日下午5時23分許，犯行未被發覺前，主動在彰
    化縣警察局和美分局嘉犁派出所，向有輔助偵查權之警員林
    政宏陳明係犯罪人，自首接受裁判，始悉上情。
  (六)張宜弘意圖為自己不法之所有，於99年2月10日上午11時許
    ，騎乘機車前往彰化縣芬園鄉○○路○段489號民宅旁空地，
    徒手竊取梁坤瓏所保管之冷氣1臺（價值約2,500元），得手
    後變賣予不知名之資源回收業者，得款500元。張宜弘於99
    年3月4日下午5時42分許，犯行未被發覺前，主動在彰化縣
    警察局刑事警察大隊，向有輔助偵查權之偵查佐周朝烽陳明
    係犯罪人，自首接受裁判，始悉上情。
  (七)張宜弘意圖為自己不法之所有，於99年3月25日上午8時許，
    騎乘機車並攜帶其所有客觀上足供為兇器使用之扳手1支，
    前往彰化縣彰化市○村里○村路大肚溪旁，以該扳手竊取林
    益堯所有之挖土機電池2個（價值約9,000元），得手後變賣
    予不知名之資源回收業者，得款720元。嗣經警調閱路口監
    視器影像資料，始悉上情，並扣得扳手1支。
  (八)張宜弘意圖為自己不法之所有，於99年4月7日上午8時許，
    騎乘機車並攜帶其所有客觀上足供為兇器使用之老虎鉗剪1
    支，前往彰化縣彰化市○○路○段348巷「地球村」旁產業道
    路編號大竹幹26Y4X10DE73號電線桿處，以該老虎鉗剪竊取
    臺灣電力股份有限公司（下稱臺電公司）所有之電纜線43.5
    公尺（價值約1,054元），得手後即將載離之際，為警當場
    查獲，並扣得老虎鉗剪1支。
三案經彰化縣警察局移送及彰化縣警察局彰化分局、和美分局報
  告臺灣彰化地方法院檢察署檢察官偵查起訴。
    理  由
一訊據被告張宜弘對於上揭犯罪事實坦承不諱，核與證人陳滄田
  、莊鴻洲、陳俊利、王樹銘、許清山、梁坤瓏、林益堯、林維
  卿於警詢中之指述相符，且有扳手、老虎鉗剪各1支扣案，及
  扣押筆錄、犯罪現場照片、監視器翻拍照片、贓物認領保管單
  、電力線路失竊現場調查報告可稽。被告之自白與事實相符，
  可以採信，事證明確，其等犯行均堪認定。
二行為後法律有變更者，適用行為時之法律，但行為後之法律有
  利於行為人者，適用最有利於行為人之法律，刑法第2條第1項
  定有明文。被告行為後，刑法第321條已於100年1月26日修正
  公布，並自同年月28日施行，該條原規定「犯竊盜罪而有左列
  情形之一者，處6月以上、5年以下有期徒刑：一於夜間侵入住
  宅或有人居住之建築物、船艦或隱匿其內而犯之者。二毀越門
  扇、牆垣或其他安全設備而犯之者。三攜帶兇器而犯之者。四
  結夥三人以上而犯之者。五乘火災、水災或其他災害之際而犯
  之者。六在車站或埠頭而犯之者。前項之未遂犯罰之。」修正
  後規定「犯竊盜罪而有下列情形之一者，處6月以上、5年以下
  有期徒刑，得併科新臺幣10萬元以下罰金：一侵入住宅或有人
  居住之建築物、船艦或隱匿其內而犯之者。二毀越門扇、牆垣
  或其他安全設備而犯之者。三攜帶兇器而犯之者。四結夥三人
  以上而犯之者。五乘火災、水災或其他災害之際而犯之者。六
  在車站、埠頭、航空站或其他供水、陸、空公眾運輸之舟、車
  、航空機內而犯之者。前項之未遂犯罰之。」經核上開修正之
  條文並非廢止舊法，另立新法，而係於同一犯罪類型之規範，
  具有延續性，僅構成要件及法定刑有所變更而已，乃屬刑罰法
  律之變更，比較新舊法結果，行為後之法律對被告不利，自應
  依刑法第2條第1項前段規定，適用行為時之法律。
三扳手、老虎鉗剪既得分別持以拆卸電池、剪取電線，客觀上顯
  足以傷害人之生命、身體，自屬兇器。又竊盜或損壞電桿、電
  線、變壓器或其他供電設備者，依刑法之規定從重處斷，電業
  法第105條定有明文，惟上開條文並無「刑」之規定，並非完
  備之刑罰法規，僅係說明有上開犯罪行為者，均依刑法之規定
  從重處斷，因此，行為如符合刑法上之竊盜罪者，即依竊盜罪
  論罪科刑。核被告就事實欄二(一)至(六)所為，均係犯刑法第320
  條第1項之普通竊盜罪；就事實欄二(七)至(八)所為，均係犯刑法
  第321條第1項第3款之攜帶兇器竊盜罪。被告所犯上開8罪，犯
  意各別，行為不同，應分論併罰。查被告曾因違反毒品危害防
  制條例案件，經本院以95年度訴字第1675號判決處有期徒刑10
  月確定，再因竊盜案件，經本院以96年度易字第489號判決處
  有期徒刑1年確定，兩案由本院以97年度聲減更字第2號裁定減
  刑並定應執行刑有期徒刑1年確定；復因違反毒品危害防制條
  例案件，經本院以96年度訴字第1083號判決處有期徒刑7月確
  定，與前開案件接續執行，於97年11月6日縮刑期滿執行完畢
  ，此有臺灣高等法院被告前案紀錄表可按，其受有期徒刑之執
  行完畢，5年內故意再犯本案有期徒刑以上之罪，為累犯，所
  犯均應依刑法第47條第1項規定加重其刑。對於未發覺之罪自
  首而受裁判者，得減輕其刑，刑法第62條前段固有明文。自首
  以犯罪行為人於其犯罪未被發覺前，向有偵查犯罪職權之公務
  員告知其基本犯罪事實，並接受裁判為已足，惟自首是否成立
  ，與是否依自首規定減輕其刑，要屬兩事，法院原得綜合案情
  ，審酌是否予以減輕。被告於事實欄二(二)至(六)犯行未被發覺前
  ，於警詢中主動向司法警察供出犯行，陳明係犯罪人，自首接
  受裁判，雖有警詢筆錄可參，是被告所犯該5罪本應成立自首
  ，然被告嗣於檢察官偵查中一度逃匿，有通緝書可憑，顯然欠
  缺接受裁判之一貫意願，自不宜依自首規定減輕其刑，以免寬
  縱。爰審酌被告素行欠佳，所犯已破壞他人財產法益，於檢察
  官偵查中一度逃匿，有通緝書可按，惟於本院審理中皆坦白全
  部犯行，被害人損失非鉅及其他一切情狀，分別量處如主文所
  示之刑，並定應執行刑，以資懲儆。扣案之扳手、老虎鉗剪為
  被告所有，且係供本案犯罪所用之物，業據其供承在卷，應依
  刑法第38條第1項第2款宣告沒收。
據上論斷，應依刑事訴訟法第299條第1項前段，刑法第2條第1項
前段、第320條第1項、第321條第1項第3款（修正前）、第47條
第1項、第51條第5款、第38條第1項第2款，刑法施行法第1條之1
，判決如主文。
本案經檢察官趙冠瑋到庭執行職務。
中    華    民    國   100    年    8     月    11    日
                  刑事第四庭  法  官  廖政勝
以上正本證明與原本無異。
如不服本判決應於收受判決後10日內向本院提出上訴書狀，並應
敘述具體理由；其未敘述上訴理由者，應於上訴期間屆滿後20日
內向本院補提理由書（均須按他造當事人之人數附繕本）「切勿
逕送上級法院」。
告訴人或被害人對於判決如有不服具備理由請求檢察官上訴者，
其上訴期間之計算係以檢察官收受判決正本之日期為準。
中    華    民    國   100    年    8     月    11    日
                              書記官  莊何江
附錄本案論罪科刑法條全文：
中華民國刑法第320條
（普通竊盜罪、竊佔罪）
意圖為自己或第三人不法之所有，而竊取他人之動產者，為竊盜
罪，處5  年以下有期徒刑、拘役或 5 百元以下罰金。
修正前中華民國刑法第321條第1項第3款
（加重竊盜罪）
犯竊盜罪而有左列情形之一者，處6月以上、5年以下有期徒刑：
三、攜帶兇器而犯之者。